【裁判字號】    89,上易,1390
【裁判日期】    890523
【裁判案由】    竊盜
【裁判全文】
臺灣高等法院刑事判決                          八十九年度上易字第一三九號
    上  訴  人
    即  被  告  甲○○
右上訴人，因竊盜案件，不服臺灣臺北地方法院八十九年度易字第五五五號，中華民
國八十九年三月二十日第一審判決（起訴案號：臺灣臺北地方法院檢察署八十八年度
偵字第八九四號）提起上訴，本院判決如左：
    主  文
上訴駁回。
甲○○緩刑貳年。
    事實及理由
一、本案經本院審理結果，認第一審以上訴人即被告甲○○犯刑法第三百二十條第一
    項之竊盜罪，判處有期徒刑月，認事用法及量刑均無不當，應予維持，除事實
    應補載竊得之手錶典當新台幣（下同）七萬五千元外，餘並引用第一審判決書記
    載之事實、證據及理由如附件。
二、被告上訴意旨略以：伊係酒後，神智不清才犯此案云云。惟查被告於警局偵訊、
    檢察官偵查中及原審均未以酒後，神智不清才犯此案為辯解。其至本院審理中始
    為此一辯解，且查無證據證明被告當時確有酒後神智不清之情事，被告此一辯解
    ，已非可採。況被告尚能分辨有價值之物（勞力士手錶）而予行竊，其神智何能
    說是不清，所辯自無可採。其執此指摘原判決不當，為無理由，應予駁回。
三、末查被告前雖曾於七十四年八月十七日受有期徒刑六月之執行完畢，惟五年以內
    未曾受有期徒刑以上刑之宣告，而其於八十三年間所受有期徒刑三月，緩刑三年
    之宣告已因緩刑期滿，緩刑之宣告未經撤銷，刑之宣告已失其效力，此有被告全
    國前案紀錄表在卷可稽，被告於為警查獲時即以七萬五千元賠償被害人之損害，
    有協議書在卷可稽。其有正當職業，負擔家庭生計之重責，又須扶養其母（民國
    ○○年○○月○日生），有其任職機關之服務證及其母之身分證影本在卷足參，
    其經此偵審程序，應知所警愓，當無再犯之虞，本院因認所宣告之刑，以暫不執
    行為適當，併予宣告緩刑二年，以勵自新。
據上論斷，應依刑事訴訟法第三百六十八條、第三百七十三條，刑法第七十四條第二
款，判決如主文。
本案經檢察官郭文東到庭執行職務。
中    華    民    國    八十九    年        五        月      二十三    日
                            台灣高等法院刑事第三庭
                                審判長法  官  張  連  財
                                      法  官  張  傳  栗
                                      法  官  李  英  勇
右正本證明與原本無異。
不得上訴。
                                      書記官  倪  淑  芳
中    華    民    國    八十九    年        五        月      二十六   日
附錄：本案論罪科刑法條全文
刑法第三百二十條第一項：
意圖為自己或第三人之不法所有，而竊取他人之動產者，為竊盜罪，處五年以下有期
徒刑、拘役或五百元以下罰金。
附件
臺灣臺北地方法院刑事判決                          八十九年度易字第五五五號
    公  訴  人  臺灣臺北地方法院檢察署檢察官
    被      告  甲○○  男五十一歲（民國○○○年○月○○○日生）
                        住台北縣三芝鄉○○村○○鄰○○路一五六之十一號三樓
                        之一
                        身分證統一編號：Ｐ一0000000號
右列被告因竊盜案件，經檢察官提起公訴（八十八年度偵字第八九四號），本院判決
如左：
    主  文
甲○○竊盜，處有期徒刑參月。
    事  實
一、甲○○於民國八十八年十一月九日二十二時許，在台北市○○○路高架橋下，見
    乙○○酒後在其自小客車內沉睡不醒，竟意圖為自己不法之所有，將乙○○戴在
    手腕上之勞力士手錶拔下竊走，得手後將該手錶攜至不知情之邱柏壽所經營之當
    舖點當。
二、案經臺北市政府警察局移送台灣台北地方法院檢察署檢察官偵查起訴。
    理  由
一、右揭犯罪事實，業據被告甲○○坦承不諱，核與被害人乙○○供述、證人邱柏壽
    證述之情節相符，復有典當登記簿影本、贓物保管條、照片等件附卷可稽，事證
    明確，被告之犯行堪予認定。
二、核被告所為，係犯刑法第三百二十條第一項之竊盜罪。爰審酌被告犯罪之目的、
    手段、犯罪所生危害及其犯罪後之態度與其他一切情狀，量處如主文所示之刑，
    以示懲儆。
據上論斷，應依刑事訴訟法第二百九十九條第一項前段，刑法第三百二十條第一項，
罰金罰鍰提高標準條例第一條前段，判決如主文。
本案經檢察官戴東麗到庭執行職務。
中      華      民      國    八十九    年      三      月     二十     日
                                  臺灣台北地方法院刑事第三庭
                                      法  官  丁  蓓  蓓
右正本證明與原本無異。
如不服本判決，應於送達後十日內向本院提出上訴狀。
                                      書記官  楊  秋  鈴
中      華      民      國    八十九    年      三      月     廿一     日
附錄本案論罪科刑法條全文：
刑法第三百二十條第一項：
意圖為自己或第三人之不法所有，而竊取他人之動產者，為竊盜罪，處五年以下有期
徒刑、拘役或五百元以下罰金。


司法院資訊處製作；財團法人民間司法改革基金會備份。
